【裁判字號】    97,上訴,1076
【裁判日期】    971003
【裁判案由】    毒品危害防制條例
【裁判全文】
臺灣高等法院臺南分院刑事判決        97年度上訴字第1076號
上  訴  人
即  被  告  甲○○
上列上訴人因違反毒品危害防制條例案件，不服臺灣嘉義地方法
院九十七年度訴字第四八五號中華民國九十七年八月十九日第一
審判決（起訴案號：臺灣嘉義地方法院檢察署九十七年度毒偵字
第九０六號），提起上訴，本院判決如下：
    主  文
上訴駁回。
    理  由
一、依刑事訴訟法第三百五十條、第三百六十一條、第三百六十
    二條、第三百六十七條規定，不服地方法院之第一審判決而
    上訴者，須提出上訴書狀，並應敘述具體理由，為上訴必備
    之程式；其所提出之書狀未敘述上訴理由，或僅曾以言詞陳
    述上訴理由者，均應於上訴期間屆滿後二十日內補提理由書
    於第一審法院。第一審法院經形式審查，認逾期未補提上訴
    理由者，應定期間先命補正；逾期未補正者，為上訴不合法
    律上之程式，應以裁定駁回。倘已提出上訴理由，但所提非
    屬具體理由者，則由第二審法院以上訴不合法律上之程式，
    判決駁回。而所謂具體理由，必係依據卷內既有訴訟資料或
    提出新事證，指摘或表明第一審判決有何採證認事、用法或
    量刑等足以影響判決本旨之不當或違法，而構成應予撤銷之
    具體事由，始克當之（例如：依憑證據法則具體指出所採證
    據何以不具證據能力，或依憑卷證資料，明確指出所為證據
    證明力之判斷如何違背經驗、論理法則）；倘僅泛言原判決
    認定事實錯誤、違背法令、量刑失之過重或輕縱，而未依上
    揭意旨指出具體事由，或形式上雖已指出具體事由，然該事
    由縱使屬實，亦不足以認為原判決有何不當或違法者（例如
    ：對不具有調查必要性之證據，法院未依聲請調查亦未說明
    理由，或援用證據不當，但除去該證據仍應為同一事實之認
    定），皆難謂係具體理由，俾與第二審上訴制度旨在請求第
    二審法院撤銷、變更第一審不當或違法之判決，以實現個案
    救濟之立法目的相契合，並節制濫行上訴。（最高法院九十
    七年台上字第八九二號判決意旨參照）
二、本件上訴意旨略以：上訴人即被告因不知朋友請被告的煙摻
    有海洛因而吸食毒品，並無犯意，且上訴人於出監後工作正
    常，並無再施用毒品，懇祈鈞長撤銷原判決，俾便被告以啟
    自新云云。
三、經查：原判決於事實及理由欄二、已載明「被告甲○○對其
    於前揭時、地，施用第1級毒品海洛因之事實，業據其於本
    院審理時坦承不諱（見本院97年8月5日審理筆錄），且被告
    於96年12月25日經警對其採集尿液送正修科技大學超微量研
    究科技中心以「酵素免疫分析法」及「氣相層析質譜儀法」
    檢驗結果，呈嗎啡陽性反應（海洛因於人體會代謝成嗎啡，
    因此海洛因之施用者，係檢驗其尿液中之嗎啡反應）等情，
    有上開科技中心檢驗報告、毒品危害防制條例案件尿液送驗
    姓名對照表（採尿時間誤載為「96年12月26日」應更正為「
    96年12月25日」，此參被告警詢筆錄第2頁之記載即明）各1
    紙在卷足稽。準此，足認被告自白施用第1級毒品海洛因之
    犯行，核與事實符，應堪採信。」等語，顯見原判決已依被
    告自白及其尿液檢驗結果認定其犯罪事實無誤，於法並無不
    當。
四、上訴人即被告上訴意旨未指摘或表明第一審判決有何採證認
    事、用法或量刑等足以影響判決本旨之不當或違法，而構成
    應予撤銷之具體事由，對於原判決業已審酌之被告自白及其
    尿液檢驗結果，猶執陳詞，指摘原判決認定事實有誤。揆諸
    前開說明，其上訴理由，顯非具體，依上所述，應予駁回。
    爰依刑事訴訟法第三百七十二條規定，不經言詞辯論，逕行
    判決。
據上論斷，應依刑事訴訟法第三百六十七條前段、第三百七十二
條，判決如主文。
中    華    民    國    97    年    10    月    3     日
                  刑事第六庭    審判長法  官  董武全
                                      法  官  沈揚仁
                                      法  官  曾文欣
以上正本證明與原本無異。
如不服本判決，應於收受本判決後十日內向本院提出上訴書狀。
其未敘述上訴理由者並得於提起上訴後十日內向本院補提理由書
狀（均須按他造當事人之人數附繕本）「切勿逕送上級法院」。
                                      書記官  李育儒
中    華    民    國    97    年    10    月    6     日


司法院資訊處製作；財團法人民間司法改革基金會備份。
